# 国内信用证贴现账务处理

提问人：铭艾会 时间：2013-02-23 16:52:02
紧急求助大家！国内信用证贴现（国内信用证福费廷业务）正确的账务处理是什么？企业账务处理：借记银行存款，财务费用；贷记短期借款。企业贷款卡信息未显示该笔借款。是否应该调整为借记银行存款财务费用贷记应收账款。

回答人：chenyiwei
原理与票据贴现、应收款项保理等业务的会计处理相同，即考虑风险和报酬的实质转移情况，以及是否放弃了对该金融资产的控制，以确定是终止确认该金融资产，还是确认为一项银行借款。类似问题在本版面上讨论很多，你可以搜索一下。